臺灣嘉義地方法院刑事判決　　　　　　　 99年度訴字第952號
公　訴　人　臺灣嘉義地方法院檢察署檢察官
被　　　告　劉淑卿
上列被告因詐欺案件，經檢察官提起公訴（99年度偵緝字第410
號），被告就被訴事實為有罪之陳述，經本院合議庭裁定由法官
一人獨任進行簡式審判程序，判決如下：
    主  文
劉淑卿連續意圖為自己不法之所有，以詐術使人將本人之物交付
，處有期徒刑壹年陸月。
    犯罪事實及證據名稱
一、犯罪事實：
    劉淑卿因經濟狀況不佳，缺錢週轉，竟基於意圖為自己不法
    所有之概括犯意，為下列行為：
(一)、明知其已債臺高築，陷於支付不能之境地，猶對不知情之王
    淑華誆稱，其夫家有一塊約2,000 坪土地位於嘉義市軍輝橋
    附近，即將被徵收，可領取新臺幣（下同）1 千餘萬元補償
    金，補償金均已撥至嘉義市政府，僅剩行政程序完備即可領
    取云云，透過不知情之王淑華，於民國90年5 月上旬至同年
    9 月28日（起訴書誤載為11月28日）止，至嘉義市○○路32
    6 號吳國林經營店內，向吳國林借款共計87萬元，並簽發以
    劉淑卿為發票人之同額支票5 紙交付之（支票明細詳如附表
    一）。
(二)、復明知並無資力清償借款，竟以暫時缺錢軋票，會標會還錢
    為由，於89年8 月30日起至90年8 月間，在劉淑卿位於嘉義
    市○○路之店裡，向馬吉美共借款2,013,000 元，並簽發以
    劉淑卿為發票人之同額支票12紙交付之（支票明細詳如附表
    二）。
(三)、又以需錢週轉，並表示有一塊地要賣，賣出去以後就可以清
    償借款為由，透過不知情在嘉義市○○街28號經營某媒氣行
    之林太太，於90年7 月至同年9 月間，至陳林月位於嘉義縣
    鹿草鄉竹山村竹子腳74號住處，向陳林月共借款135 萬元，
    並簽發以劉淑卿為發票人之同額支票4 紙交付之（支票明細
    詳如附表三）。
(四)、再以其夫做生意缺錢週轉，並對不知情之王淑華謊稱，，其
    夫家有一塊約2,000 坪土地位於嘉義市軍輝橋附近，即將被
    徵收，可領取1 千餘萬元補償金，補償金均已撥至嘉義市政
    府，僅剩行政程序完備即可領取云云，透過王淑華，於88年
    至90年間，在劉淑卿所經營位於嘉義市遠東百貨旁之泡沫紅
    茶店向林王櫻華借貸加計以簽發支票作為支付利息之金額共
    計11,738,000元，並簽發以劉淑卿為發票人之同額支票共46
    紙交付之（支票明細詳如附表四）。以此手法致吳國林、馬
    吉美、陳林月、林王櫻華等人陷於錯誤，均同意借款予劉淑
    卿，嗣上開所交付支票屆期提示均遭退票，且劉淑卿亦逃匿
    無蹤，吳國林等人始知受騙。
(五)、劉淑卿分別於89年1 月10日（以下稱編號1 互助會）及同年
    6 月1 日（以下稱編號2 互助會），自任會首，召集民間互
    助會各1 會，會員連同會首各為24人、25人，劉淑卿負責於
    每月收取標金、交付得標會款等事宜，編號1 、2 之互助會
    均不開標而以預先排定之互助會單編號順序為得標順序，採
    內標制，每會會款均為2 萬元，標金為3,000 元，其中編號
    1 互助會所載之「琇惠」、「秀琴」原各欲參加2 會，編號
    2 互助會所載之「秀琴」原本欲參加2 會，嗣後編號1 互助
    會之「琇惠」、「秀琴」及編號2 互助會之「秀琴」均表示
    各退1 會，僅各欲參加1 會，劉淑卿竟未向其餘會員告知上
    開編號1 互助會第8 期之「琇惠」、第6 期之「秀琴」及編
    號2 互助會第3 期之「秀琴」均各退1 會之事，即自行補上
    渠等所退1 會之位置，但仍以「琇惠」、「秀琴」名義入會
    ，使其他會員陷於錯誤，誤以為編號1 互助會之「琇惠」、
    「秀琴」仍參加2 會、編號2 互助會之「秀琴」亦參加2 會
    ，而無從評估劉淑卿之經濟能力是否足以繳付如此多互助會
    之會款，並決定在此情況下是否仍願參加各該互助會，劉淑
    卿並以其冒名之編號1 互助會第8 期人頭會員「琇惠」、第
    6 期人頭會員「秀琴」名義得標編號1 互助會各1 會，以其
    冒名之編號2 互助會第3 期人頭會員「秀琴」名義得標編號
    2 互助會1 會，致使編號1 、2 互助會活會會員陷於錯誤，
    而交付其等該期會款予劉淑卿，劉淑卿因而詐得如附表五所
    示之會款。嗣於90年11月間，劉淑卿因無力支付會款而倒會
    後，陳林月、金琪美等人向其他互助會會員查詢，始知有虛
    構會員標會及詐騙情事。
二、程序部分：
    本件被告劉淑卿所犯為死刑、無期徒刑、最輕本刑為3 年以
    上有期徒刑以外之罪，被告於準備程序中均就被訴事實為有
    罪之陳述，經法官告知簡式審判程序之旨，並聽取公訴人、
    被告之意見後，合議庭認為適宜，依刑事訴訟法第273 條之
    1 第1 項規定，裁定進行簡式審判程序。又刑事訴訟法第15
    9 條第1 項規定：被告以外之人於審判外之言詞或書面陳述
    ，除法律有規定者外，不得作為證據。惟同條第2 項例外規
    定：法院以簡式審判程序，不適用之。故本件不適用傳聞排
    除法則有關限制證據能力之相關規定。並得依同法第310 條
    之2 之準用同法第454 條之規定製作略式判決書，僅需記載
    犯罪事實、證據名稱及應適用之法條，並得以簡略方式為之
    。
三、證據名稱：
(一)、告訴人吳國林、莊雅惠及證人李美妙、張英武、陳榮發、黃
    秋燕、謝瑞全、羅妙妃、曾國峻之偵查筆錄。
(二)、告訴人金琪美、馬吉美、陳林月、林王櫻華於偵查及本院準
    備程序筆錄、證人王淑華於本院審理時之證述。
(三)、告訴人吳國林持有被告簽發之支票暨退票理由單、告訴人馬
    吉美持有被告簽發之支票暨退票理由單、本票、告訴人陳林
    月持有被告簽發之支票暨退票理由單、告訴人林王櫻華持有
    被告簽發之支票、退票理由單暨借款金額統計表。
(四)、互助會單暨已標會者資料。
(五)、嘉義市第四信用合作社91年4 月25日嘉四信總字第066 號函
    及檢附之「嘉義市票據交換拒絕往來戶核對單」、「退票登
    記簿」及0000000號帳戶對帳單。
(六)、本院91年度促字第2422號支付命令、本院91年4 月14日嘉院
    興民慎促字第2422號通知。
(七)、被告於偵查之供述及於本院準備程序及審理時之自白。
(八)、被告之自白核與上開積極證據相吻合，應屬信實可採。本件
    事證明確，被告犯行，洵堪認定。
四、論罪科刑之理由：
(一)、被告行為後，刑法業於94年2 月2 日修正公佈，並於95年7
    月1 日施行，參酌最高法院95年5 月23日刑事庭第8 次會議
    決議，修正後刑法第2 條第1 項之規定，係規範行為後法律
    變更所生新舊法律比較適用之準據法，於刑法施行後，應適
    用修正後刑法第2 條第1 項之規定，為「從舊從輕」之比較
    。另於比較時應就罪刑有關之共犯、未遂犯、想像競合犯、
    牽連犯、連續犯、結合犯，以及累犯加重、自首減輕暨其他
    法定加減原因（如身份加減）與加減比例等一切情形，本於
    統一性及整體性原則，綜其全部罪刑之結果而為比較，茲就
    比較情形分述如下：
１、被告行為時之刑法第33條第5 款規定：「主刑之種類如左：
    五、罰金：1 元以上。」換算新臺幣後，為新臺幣3 元以上
    。而被告行為後新刑法第33條第5 款則規定：「主刑之種類
    如下：五、罰金：新臺幣1,000 元以上，以百元計算之。」
    。經比較修正前、後關於科處罰金刑之最低刑度規定，自應
    以被告行為時之修正前刑法第33條第5 款規定較有利於被告
    。
２、被告行為時，刑法第339 條第1 項就罰金刑部分規定：得併
    科1,000 元以下罰金。而被告行為後，95年06月14日公布增
    訂之刑法施行法第1 條之1 規定：「中華民國94年1 月7 日
    刑法修正施行後，刑法分則編所定罰金之貨幣單位為新臺幣
    。94年1 月7 日刑法修正時，刑法分則編未修正之條文定有
    罰金者，自94年1 月7 日刑法修正施行後，就其所定數額提
    高為30倍。但72年6 月26日至94年1 月7 日新增或修正之條
    文，就其所定數額提高為3 倍。」而刑法第339 條第1 項係
    屬72年6 月26日以前之條文，是95年7 月1 日後，刑法第33
    9 條第1 項就罰金刑部分之實質內容變更為：新臺幣30,000
    元以下罰金。經比較刑法施行法第1 條之1 增訂前後刑法第
    339 條第1 項有關罰金刑之實質內容相同，應逕行適用現行
    有效、具特別法性質之刑法施刑法第1 條之1 。
３、刑法「罰金刑加減」規定，將舊法「僅加減其最高度」規定
    （刑法第68條），改為「最高度及最低度同加減之」（刑法
    第67條），罰金法定刑之加減範圍變更，屬刑罰權科刑規範
    變更，自有新舊法比較必要，經比較結果，於有加重事由時
    ，舊法最低度刑未同加，對被告較為有利，應適用行為時之
    舊法。
４、刑法第56條連續犯之規定，業經刪除，是被告於刑法修正施
    行前之犯行，因行為後連續犯規定廢止，影響刑罰利或不利
    法律效果，屬法律變更，依新法第2 條第1 項前段規定比較
    新、舊法結果，應適用較有利於被告之行為時舊法論以連續
    犯。
５、綜合上述各條文修正前、後之比較，揆諸前揭最高法院決議
    及修正後刑法第2 條第1 項規定之「從舊從輕」原則，除罰
    金刑部分應逕行適用刑法施行法第1 條之1 規定外，其餘修
    正後之規定並非較有利於被告，依修正後刑法第2 條第1 項
    前段規定，應一體適用行為時即修正前刑法規定處斷。
(二)、核被告於犯罪事實(一)至(五)所為，均係犯刑法第339 條第1 項
    詐欺取財罪。被告利用不知情之王淑華向被害人吳國林、林
    王櫻華詐取財物及利用不知情之煤氣行林太太向陳林月詐取
    財物為間接正犯。被告於犯罪事實(一)至(五)所示之詐欺取財犯
    行，均時間緊接，所犯罪名相同，且係出於概括犯意為之，
    屬連續犯，爰依修正前刑法第56條之規定均以一罪論，並加
    重其刑。
(三)、本院審酌，被告一再向被害人等詐騙款項，金額高達1 千餘
    萬元，至今仍未清償分文予被害人，堪認被告尊重他人財產
    權之觀念薄弱，亦嚴重影響社會治安，誠屬不該，被告所獲
    利益非微，且其後逃匿無蹤，使被害人追索無著，對被害人
    而言，損失甚大，被告所用手段雖屬平和，但過於狡詐，有
    違誠信，又迄今仍未能賠償告訴人所受損失，未取得告訴人
    諒解，惟被告並無前科，有臺灣高等法院被告前案紀錄表在
    卷可稽，素行尚佳，犯後已坦承犯行，態度尚稱良好，為高
    中畢業，教育程度不低，因本案之故而離婚及其他一切情狀
    ，量處如主文所示之刑。
(四)、被告犯案時間雖在96年4 月24日以前，然於中華民國96年減
    刑條例施行前，經臺灣嘉義地方法院檢察署於91年12月18日
    發布通緝在案，嗣於99年9 月11日始為警緝獲到案，有臺灣
    嘉義地方法院檢察署通緝書、臺中市警察局第三分局解送人
    犯報告書（見91年度偵字第8225號卷第7 頁、99年度偵緝字
    第410 號卷第2 頁）附卷可參，則其未於96年12月31日以前
    自動歸案接受審判，依上揭條例第5 條規定，不得減刑，附
    此敘明。
五、應適用之法律：
(一)、刑事訴訟法第273 條之1 第1 項、第299 條第1 項前段、第
    310 條之2 、第454 條。
(二)、刑法第2 條第1 項前段、第339 條第1 項、第56條（修正前
    ），刑法施行法第1 條之1 第1 項、第2 項前段。
本案經檢察官曹合一到庭執行職務。
中    華    民    國    100     年    4     月    7     日
                  刑事第三庭    法  官  李秋瑩
以上正本證明與原本無異。
如不服本判決應於收受判決後10日內向本院提出上訴書狀，並應
敘述具體理由；其未敘述上訴理由者，應於上訴期間屆滿後20日
內向本院補提理由書（均須按他造當事人之人數附繕本）「切勿
逕送上級法院」。告訴人或被害人如對於本判決不服者，應具備
理由請求檢察官上訴，其上訴期間之計算係以檢察官收受判決正
本之日期為準。
中    華    民    國    100     年    4     月    7     日
                                書記官  劉英芬
附錄本案論罪科刑法條全文：
中華民國刑法第339條
（普通詐欺罪）
意圖為自己或第三人不法之所有，以詐術使人將本人或第三人之
物交付者，處5 年以下有期徒刑、拘役或科或併科1 千元以下罰
金。
以前項方法得財產上不法之利益或使第三人得之者，亦同。
前二項之未遂犯罰之。
 附表一：吳國林部分
┌──┬──────┬────────┬──────┬────┬───────┐
│編號│  支票號碼  │金額（新臺幣）  │  發票日    │發票人  │備註          │
├──┼──────┼────────┼──────┼────┼───────┤
│ 1  │   0000000  │     20萬元     │  90.7.20   │劉淑卿  │96號發查卷第3 │
│    │            │                │            │        │頁。          │
├──┼──────┼────────┼──────┼────┼───────┤
│ 2  │   0000000  │     13萬元     │  90.9.29   │劉淑卿  │96號發查卷第4 │
│    │            │                │            │        │頁。          │
├──┼──────┼────────┼──────┼────┼───────┤
│ 3  │   0000000  │     20萬元     │  90.10.1   │劉淑卿  │96號發查卷第5 │
│    │            │                │            │        │頁。          │
├──┼──────┼────────┼──────┼────┼───────┤
│ 4  │   0000000  │     22萬元     │  90.10.26  │劉淑卿  │96號發查卷第6 │
│    │            │                │            │        │頁。          │
├──┼──────┼────────┼──────┼────┼───────┤
│ 5  │   0000000  │     12萬元     │  90.11.28  │劉淑卿  │96號發查卷第7 │
│    │            │                │            │        │頁。          │
├──┼──────┴────────┴──────┴────┴───────┤
│合計│   87萬元                                                             │
└──┴───────────────────────────────────┘
附表二：馬吉美部分
┌──┬──────┬────────┬──────┬────┬───────┐
│編號│  支票號碼  │金額（新臺幣）  │  發票日    │發票人  │備註          │
├──┼──────┼────────┼──────┼────┼───────┤
│ 1  │   RC0000000│     15萬元     │  89.10.30  │劉淑卿  │96號發查卷第8 │
│    │            │                │            │        │頁。          │
├──┼──────┼────────┼──────┼────┼───────┤
│ 2  │   0000000  │     20萬元     │  90.5.1    │劉淑卿  │96號發查卷第8 │
│    │            │                │            │        │頁。          │
├──┼──────┼────────┼──────┼────┼───────┤
│ 3  │   0000000  │     54,000元   │  90.6.8    │劉淑卿  │96號發查卷第9 │
│    │            │                │            │        │頁。          │
├──┼──────┼────────┼──────┼────┼───────┤
│ 4  │   0000000  │     20萬元     │  90.6.16   │劉淑卿  │96號發查卷第10│
│    │            │                │            │        │頁。          │
├──┼──────┼────────┼──────┼────┼───────┤
│ 5  │   0000000  │     30萬元     │  90.7.8    │劉淑卿  │96號發查卷第11│
│    │            │                │            │        │頁。          │
├──┼──────┼────────┼──────┼────┼───────┤
│ 6  │   0000000  │     15萬元     │  90.7.14   │劉淑卿  │96號發查卷第13│
│    │            │                │            │        │頁。          │
├──┼──────┼────────┼──────┼────┼───────┤
│ 7  │   RC0000000│     20萬元     │  90.7.25   │劉淑卿  │96號發查卷第14│
│    │            │                │            │        │頁。          │
├──┼──────┼────────┼──────┼────┼───────┤
│ 8  │   RC0000000│     20萬元     │  90.7.29   │劉淑卿  │96號發查卷第15│
│    │            │                │            │        │頁。          │
├──┼──────┼────────┼──────┼────┼───────┤
│ 9  │   0000000  │     219,000 元 │  90.9.18   │劉淑卿  │96號發查卷第16│
│    │            │                │            │        │頁。          │
├──┼──────┼────────┼──────┼────┼───────┤
│ 10 │   0000000  │     10萬元     │  90.9.28   │劉淑卿  │96號發查卷第17│
│    │            │                │            │        │頁。          │
├──┼──────┼────────┼──────┼────┼───────┤
│ 11 │   0000000  │     10萬元     │  90.10.6   │劉淑卿  │96號發查卷第18│
│    │            │                │            │        │頁。          │
├──┼──────┼────────┼──────┼────┼───────┤
│ 12 │   0000000  │     14萬元     │  90.10.15  │劉淑卿  │96號發查卷第19│
│    │            │                │            │        │頁。          │
├──┼──────┴────────┴──────┴────┴───────┤
│合計│   2,013,000元                                                        │
└──┴───────────────────────────────────┘
附表三：陳林月部分
┌───┬──────┬────────┬─────┬────┬───────┐
│編號  │  支票號碼  │金額（新臺幣）  │  發票日  │發票人  │備註          │
├───┼──────┼────────┼─────┼────┼───────┤
│ 1    │   0000000  │     40萬元     │  90.11.16│劉淑卿  │96號發查卷第21│
│      │            │                │          │        │頁。          │
├───┼──────┼────────┼─────┼────┼───────┤
│ 2    │   0000000  │     40萬元     │  90.11.11│劉淑卿  │96號發查卷第22│
│      │            │                │          │        │頁。          │
├───┼──────┼────────┼─────┼────┼───────┤
│ 3    │   0000000  │     25萬元     │  90.12.10│劉淑卿  │96號發查卷第23│
│      │            │                │          │        │頁。          │
├───┼──────┼────────┼─────┼────┼───────┤
│ 4    │   0000000  │     30萬元     │  90.10.15│劉淑卿  │96號發查卷第24│
│      │            │                │          │        │頁。          │
├───┼──────┴────────┴─────┴────┴───────┤
│合計  │   135萬元                                                          │
└───┴──────────────────────────────────┘
附表四：林王櫻華部分(起訴書誤載為林玉櫻華)
┌──┬────────┬────────┬────┬────┬───────┐
│編號│    支票號碼    │金額（新臺幣）  │發票日  │發票人  │備註          │
├──┼────────┼────────┼────┼────┼───────┤
│ 1  │     0000000    │   45萬元       │89.7.15 │劉淑卿  │176 號發查卷第│
│    │                │                │        │        │21頁。        │
├──┼────────┼────────┼────┼────┼───────┤
│ 2  │     0000000    │   35萬元       │89.6.22 │劉淑卿  │同上          │
├──┼────────┼────────┼────┼────┼───────┤
│ 3  │     0000000    │   30萬元       │89.7.4  │劉淑卿  │同上          │
├──┼────────┼────────┼────┼────┼───────┤
│ 4  │     0000000    │   30萬元       │89.7.4  │劉淑卿  │176 號發查卷第│
│    │                │                │        │        │22頁。        │
├──┼────────┼────────┼────┼────┼───────┤
│ 5  │     0000000    │   30萬元       │89.6.25 │劉淑卿  │同上          │
├──┼────────┼────────┼────┼────┼───────┤
│ 6  │     0000000    │   45萬元       │89.6.26 │劉淑卿  │同上          │
├──┼────────┼────────┼────┼────┼───────┤
│ 7  │     0000000    │   25萬元       │89.7.5  │劉淑卿  │176 號發查卷第│
│    │                │                │        │        │23頁。        │
├──┼────────┼────────┼────┼────┼───────┤
│ 8  │     0000000    │   30萬元       │89.8.12 │劉淑卿  │同上          │
├──┼────────┼────────┼────┼────┼───────┤
│ 9  │     0000000    │   35萬元       │89.7.28 │劉淑卿  │同上          │
├──┼────────┼────────┼────┼────┼───────┤
│ 10 │     0000000    │   50萬元       │89.8.5  │劉淑卿  │176 號發查卷第│
│    │                │                │        │        │24頁。        │
├──┼────────┼────────┼────┼────┼───────┤
│ 11 │     0000000    │   18萬元       │90.7.8  │劉淑卿  │同上          │
├──┼────────┼────────┼────┼────┼───────┤
│ 12 │     0000000    │   50萬元       │89.7.29 │劉淑卿  │176 號發查卷第│
│    │                │                │        │        │16頁。        │
├──┼────────┼────────┼────┼────┼───────┤
│ 13 │     0000000    │   30萬元       │90.5.16 │劉淑卿  │同上          │
├──┼────────┼────────┼────┼────┼───────┤
│ 14 │     0000000    │   30萬元       │90.5.16 │劉淑卿  │176 號發查卷第│
│    │                │                │        │        │15頁。        │
├──┼────────┼────────┼────┼────┼───────┤
│ 15 │     0000000    │   50萬元       │90. 不詳│劉淑卿  │同上          │
│    │                │                │.10     │        │              │
├──┼────────┼────────┼────┼────┼───────┤
│ 16 │     0000000    │   35萬元       │90.4.16 │劉淑卿  │同上          │
├──┼────────┼────────┼────┼────┼───────┤
│ 17 │     0000000    │   20萬元       │90.10.6 │劉淑卿  │176 號發查卷第│
│    │                │                │        │        │14頁。        │
├──┼────────┼────────┼────┼────┼───────┤
│ 18 │     0000000    │   7萬元        │90.10.16│劉淑卿  │同上          │
├──┼────────┼────────┼────┼────┼───────┤
│ 19 │     0000000    │   6萬元        │90.8.4  │劉淑卿  │同上          │
├──┼────────┼────────┼────┼────┼───────┤
│ 20 │     0000000    │   50萬元       │90.11.16│劉淑卿  │176 號發查卷第│
│    │                │                │        │        │13頁。        │
├──┼────────┼────────┼────┼────┼───────┤
│ 21 │     0000000    │   25萬元       │90.12.21│劉淑卿  │同上          │
├──┼────────┼────────┼────┼────┼───────┤
│ 22 │     0000000    │   35萬元       │90.8.20 │劉淑卿  │同上          │
├──┼────────┼────────┼────┼────┼───────┤
│ 23 │     0000000    │   30萬元       │90.10.22│劉淑卿  │176 號發查卷第│
│    │                │                │        │        │12頁。        │
├──┼────────┼────────┼────┼────┼───────┤
│ 24 │     0000000    │   8萬元        │90.10.1 │劉淑卿  │同上          │
├──┼────────┼────────┼────┼────┼───────┤
│ 25 │     0000000    │   7萬元        │90.10.1 │劉淑卿  │同上          │
├──┼────────┼────────┼────┼────┼───────┤
│ 26 │     0000000    │   10萬元       │90.8.4  │劉淑卿  │176 號發查卷第│
│    │                │                │        │        │20頁。        │
├──┼────────┼────────┼────┼────┼───────┤
│ 27 │     0000000    │   10萬元       │90.6.9  │劉淑卿  │176 號發查卷第│
│    │                │                │        │        │19頁。        │
├──┼────────┼────────┼────┼────┼───────┤
│ 28 │     0000000    │   10萬元       │90.7.9  │劉淑卿  │同上          │
├──┼────────┼────────┼────┼────┼───────┤
│ 29 │     0000000    │   50萬元       │90.3.13 │劉淑卿  │同上          │
├──┼────────┼────────┼────┼────┼───────┤
│ 30 │     0000000    │   10萬元       │90.7.10 │劉淑卿  │176 發查卷第  │
│    │                │                │        │        │18頁。        │
├──┼────────┼────────┼────┼────┼───────┤
│ 31 │     0000000    │   10萬元       │90.7.13 │劉淑卿  │同上          │
├──┼────────┼────────┼────┼────┼───────┤
│ 32 │     0000000    │   12萬元       │90.7.16 │劉淑卿  │同上          │
├──┼────────┼────────┼────┼────┼───────┤
│ 33 │     0000000    │   13萬元       │90.7.22 │劉淑卿  │176 號發查卷第│
│    │                │                │        │        │17頁。        │
├──┼────────┼────────┼────┼────┼───────┤
│ 34 │     0000000    │   10萬元       │90.8.9  │劉淑卿  │同上          │
├──┼────────┼────────┼────┼────┼───────┤
│ 35 │     0000000    │   12萬元       │90.8.1  │劉淑卿  │同上          │
├──┼────────┼────────┼────┼────┼───────┤
│ 36 │     0000000    │   30萬元       │90.7.12 │劉淑卿  │176 號發查卷第│
│    │                │                │        │        │16頁。        │
├──┼────────┼────────┼────┼────┼───────┤
│ 37 │     0000000    │   8萬3,000元   │90.11.3 │劉淑卿  │176 號發查卷第│
│    │                │                │        │        │20頁。        │
├──┼────────┼────────┼────┼────┼───────┤
│ 38 │     0000000    │   7萬元        │90.10.7 │劉淑卿  │同上          │
├──┼────────┼────────┼────┼────┼───────┤
│ 39 │     RC0000000  │   50萬元       │ 90.2.13│劉淑卿  │176 號發查卷第│
│    │                │                │        │        │27頁。        │
├──┼────────┼────────┼────┼────┼───────┤
│ 40 │     RC0000000  │   45萬元       │90.11.28│劉淑卿  │同上          │
├──┼────────┼────────┼────┼────┼───────┤
│ 41 │     RC0000000  │   15萬元       │90.8.28 │劉淑卿  │176 號發查卷第│
│    │                │                │        │        │26頁。        │
├──┼────────┼────────┼────┼────┼───────┤
│ 42 │     RC0000000  │   20萬元       │90.6.10 │劉淑卿  │同上          │
├──┼────────┼────────┼────┼────┼───────┤
│ 43 │     RC0000000  │   45萬元       │90.8.29 │劉淑卿  │同上          │
├──┼────────┼────────┼────┼────┼───────┤
│ 44 │     RC0000000  │   15萬元       │90.7.28 │劉淑卿  │176 號發查卷第│
│    │                │                │        │        │25頁。        │
├──┼────────┼────────┼────┼────┼───────┤
│ 45 │     RC0000000  │   25萬元       │90.7.5  │劉淑卿  │同上          │
├──┼────────┼────────┼────┼────┼───────┤
│ 46 │     RC0000000  │   10萬5,000元  │90.8.29 │劉淑卿  │同上          │
├──┼────────┴────────┴────┴────┴───────┤
│合計│     1,173萬8,000元                                                   │
└──┴───────────────────────────────────┘
附表五：被告劉淑卿冒標及詐欺金額一覽表
  ┌───┬───────┬────┬────┬───────┬───────┐
  │互助會│得標日期      │期數    │冒名入會│詐欺金額（新臺│備註          │
  │編號  │              │        │會員    │幣）          │              │
  │      │              │        │        │              │              │
  ├───┼───────┼────┼────┼───────┼───────┤
  │ 1    │89年8 月10 日 │第8期   │順序編號│272,000 元    │檢察官於100 年│
  │      │              │        │8 之「琇│              │2 月18日當庭更│
  │      │              │        │惠」    │              │正期數為第8 期│
  │      │              │        │        │              │，金額更正為27│
  │      │              │        │        │              │2,000 元。    │
  ├───┼───────┼────┼────┼───────┼───────┤
  │ 1    │89年6 月10 日 │第6期   │順序編號│289,000 元    │檢察官於 100年│
  │      │              │        │6 之「秀│              │2 月18日當庭更│
  │      │              │        │琴」    │              │正期數為第6期 │
  │      │              │        │        │              │，金額更正為28│
  │      │              │        │        │              │9,000 元。    │
  ├───┼───────┼────┼────┼───────┼───────┤
  │ 2    │89年8 月1日   │第3期   │順序編號│374,000 元    │檢察官於 100年│
  │      │              │        │3 之「秀│              │2 月18日當庭更│
  │      │              │        │琴」    │              │正期數為第3期 │
  │      │              │        │        │              │，金額更正為37│
  │      │              │        │        │              │4,000 元。    │
  └───┴───────┴────┴────┴───────┴───────┘